【裁判字號】    96,交聲,1389
【裁判日期】    970128
【裁判案由】    違反道路交通管理處罰條例聲明異議
【裁判全文】
臺灣士林地方法院交通事件裁定        96年度交聲字第1389號
原處分機關  臺北市交通事件裁決所
異議人即
受處分人    甲○○
上列受處分人因違反道路交通管理處罰條例案件，對於臺北市交
通事件裁決所民國96年8 月17日所為之處分（原處分案號：北市
裁四字第裁22-A5J903059號），聲明異議，本院裁定如下：
    主  文
異議駁回。
    理  由
一、按汽車駕駛人停車時，停車時間、位置、方式、車種不依規
    定，處新臺幣（下同）600 元以上1200元以下罰鍰，道路交
    通管理處罰條例第56條第1 項第9 款定有明文。又客車指載
    乘人客，4 輪以上之汽車；貨車係指裝載貨物，4 輪以上之
    汽車，道路交通安全規則第2 條第1 項第2 款、第3 款亦定
    有明文。
二、原處分意旨略以：異議人即受處分人甲○○於96年5 月19日
    16時06分，駕駛車號CY-5195 號自用一般小客車，在臺北市
    ○○街137 巷處經警攔停舉發「佔用卸貨停車格」之違規，
    依道路交通管理處罰條例第56條第1 項第9款規定，處罰鍰
    1200元整。
三、異議意旨略以：異議人係以公司小客車因卸貨停於卸貨專用
    停車格內，30分鐘以內可免費停放；卸貨完畢正欲駛離，遭
    警開罰。所述卸貨事實，不為當時執行人員所接受。異議人
    向原處分機關表示不服舉發，經原處分機關裁決維持舉發結
    果後，異議人於法定期限內向本院交通法庭聲明異議云云。
四、經查：
（一）異議人即受處分人甲○○駕駛車號CY-5195 號自用一般小
      客車，在上揭時地經警逕行舉發「佔用卸貨停車格」之事
      實，此有臺北市政府警察局96年5 月19日北市掌電字第A5
      J903059 號舉發違反道路交通管理事件通知單1 紙在卷可
      稽。
（二）異議人即受處分人甲○○辯稱：伊當時是開小客車卸貨，
      卸完貨後就回來，卸貨之前伊有看到牌子寫30分鐘以內不
      用收錢，之後1 個小時30元... 伊的確有用小轎車卸貨..
      . 當時伊開的是豐田PREMIO二千西西的車子云云，惟查上
      揭違規事實訊據證人即舉發本件違規之臺北市政府警察局
      大同分局交通分隊警員黃進雄到庭結證稱：「（問：當天
      為何要取締受處分人？）當時受處分人小客車停在卸貨停
      車格內，我有拍照（庭呈），上面已經有標示貨車停車格
      ，小轎車不能停在那邊... 因為是貨車卸貨專用，即使小
      客車要卸貨也不能停。」（參見本院96年12月26日訊問筆
      錄），經本院核閱證人所提之違規現場照片2 張，異議人
      確有將其所有之自用一般小客車停放在貨車卸貨格，異議
      人既係駕駛客車，而非貨車，自不得於貨車卸貨區卸貨。
（三）異議人復又辯稱：貨車認定上，道路交通管理處罰條例第
      56條第9 款是說停車方式車種不依規定，車種沒有載明，
      小客車是否可以當貨車用。又按照同條例第56條第3 項規
      定，警察可以責令駕駛人移至適當處所，但警察沒有責令
      ，當時警察叫我離開，我的確立刻將車開走云云。惟按貨
      車與小客車之功能有根本上之不同，前者主要係在搭載貨
      物，而後者係在搭載人客，汽車駕駛人雖可將兩者功能混
      用，即用貨車搭載乘客或用客車運送貨物，但仍須遵守交
      通標誌之規定，標誌牌上既記載「貨車裝卸專用區」，客
      車即不得在該區裝卸貨物。又道路交通管理處罰條例第56
      條第3 項規定，汽車駕駛人有同條第1 項之情形時，交通
      勤務警察、依法令執行交通稽查人員或交通助理人員，應
      責令汽車駕駛人將車移至適當處所。本件異議人因為佔用
      卸貨停車格，交通勤務警察開立罰單與責令異議人將車移
      至適當處所並不相衝突，非可謂交通警察可以責令異議人
      移車來代替開立罰單，故異議人上揭所辯，尚不可採。
五、綜上所述，異議人確有於前揭時、地駕駛車號CY-5195 號自
    用一般小客車「佔用卸貨停車格」之違規，依道路交通管理
    處罰條例第56條第1 項第9 款規定，處罰鍰1200元整，即與
    法相符，異議人之異議核無理由，應予駁回。
六、據上論斷，依道路交通案件處理辦法第19條，裁定如主文。
中    華    民    國    97    年    1     月    28    日
                  交通法庭法  官  賴邦元
以上正本證明與原本無異
如不服本裁定應於送達後5日內向本院提出抗告狀
                          書記官  游育慈
中    華    民    國    97    年    1     月    28    日


司法院資訊處製作；財團法人民間司法改革基金會備份。
